臺灣嘉義地方法院民事裁定  100年度簡上字第50號
上  訴  人  趙新華
被上訴人    翁高興
上列當事人間請求債務人異議之訴事件，上訴人對於民國100 年
7 月29日本院合議庭第二審判決，提起第三審上訴，本院裁定如
下：
    主  文
上訴駁回。
第三審訴訟費用由上訴人負擔。
    理  由
一、按「對於簡易訴訟程序之第二審裁判，其上訴利益逾第四百
    六十六條所定之額數者，當事人僅得以其適用法規顯有錯誤
    為理由，逕向最高法院提起上訴或抗告。前項上訴及抗告，
    除別有規定外，仍適用第3 編第2 章第3 審程序、第4 編抗
    告程序之規定。」民事訴訟法第436 條之2 定有明文。次按
    「對於財產權訴訟之第二審判決，如因上訴所得受之利益，
    不逾新臺幣一百萬元者，不得上訴。對於第四百二十七條訴
    訟，如依通常訴訟程序所為之第二審判決，仍得上訴於第三
    審法院。其因上訴所得受之利益不逾新臺幣一百萬元者，適
    用前項規定。前二項所定數額，司法院得因情勢需要，以命
    令減至新臺幣五十萬元，或增至一百五十萬元。計算上訴利
    益，準用關於計算訴訟標的價額之規定。」民事訴訟法第
    466  條亦有明文。司法院已以（91）院台廳民一字第03074
    號令將前開上訴第三審之所得受利益數額提高為新臺幣（下
    同）150 萬元，並自民國91年2 月28日起實施。準上規定，
    對於簡易訴訟程序之第二審判決，其上訴利益必須超過150
    萬元時，始得對該第二審判決提起第三審上訴，如上訴利益
    未超過150 萬元，則不得對於該第二審判決提起第三審上訴
    ，亦即，該第二審判決已確定，為不得上訴之判決。再按「
    提起上訴，如逾上訴期間或係對於不得上訴之判決而上訴者
    ，原第一審法院應以裁定駁回之。」民事訴訟法第442 條第
    1 項定有明文。此項規定，依同法第481 條、第436 條之2
    第2 項之規定，於簡易訴訟程序之第三審程序準用之。是於
    簡易訴訟程序，當事人對於不得上訴之判決而提起上訴者，
    應由原第二審法院以裁定駁回之。
二、經查上訴人前執本院84年度嘉院華民執恕字第2859號債權憑
    證，以被上訴人應給付上訴人14萬元及其中13萬元自84年6
    月4 日起、另1 萬元自84年7 月4 日起，均至清償日止按週
    年利率百分之五計算之利息，於100 年3 月1 日具狀聲請就
    被上訴人之財產強制執行，經本院以100 年度司執字第6774
    號強制執行事件受理，被上訴人則以上訴人之執行債權已經
    罹於時效，依強制執行法第14條規定，提起債務人異議之訴
    ，請求撤銷前開強制執行程序，經本院嘉義簡易庭100 年度
    嘉簡字第126 號判決上訴人敗訴，上訴人不服，提起第二審
    上訴，經本院於100 年7 月29日判決駁回其上訴在案。是本
    件債務人異議之訴之訴訟標的價額，依民事訴訟法第77條之
    2 第2 項之規定，應為14萬元，則上訴人對於本件第二審判
    決之上訴利益之數額應以14萬元計算，並未超過同法第466
    條所定之數額即150 萬元，是依民事訴訟法第436 條之2 第
    1 項反面解釋，上訴人即不得對本件第二審判決提起上訴，
    此即為同法第464 條所指「別有規定」之情形，上訴人援引
    民事訴訟法第464 條規定，主張對於本件第二審之終局判決
    ，得上訴於管轄第三審之法院云云，顯有誤會。
三、綜上，本件第二審判決係不得上訴之判決，上訴人對此不得
    上訴之判決提起上訴，其上訴即不合法，爰由本院以裁定駁
    回之。
中    華    民    國  100     年    9     月    5     日
                  民事第一庭  審判長法  官  林芮伶
                                    法  官  李文輝
                                    法  官  林望民
以上正本係照原本作成。
本裁定不得抗告。
中    華    民    國  100     年    9     月    5     日
                                    書記官  吳明蓉